臺灣臺南地方法院刑事判決
111年度簡上字第212號
上  訴  人  
即  被  告  翁侑利


上列上訴人即被告因家暴恐嚇案件，不服本院中華民國111年7月
22日111年度簡字第2096號第一審簡易判決（聲請簡易判決處刑
書案號：111年度營偵字第837號），提起上訴，本院管轄之第二
審合議庭判決如下：
    主  文
上訴駁回。
翁侑利緩刑貳年，緩刑期內付保護管束，並於保護管束期間內，
禁止對被害人陳慶隆實施家庭暴力。
    事實及理由
一、本判決所引用具傳聞證據性質之供述證據，檢察官、被告翁
    侑利於本院準備程序時，均已明示同意有證據能力（簡上卷
    第63至64頁），經本院審酌該等證據作成時之情況，並無違
    法取證或其他瑕疵，與本案待證事實均具有關聯性，亦無顯
    不可信之情況，認為以之作為證據應屬適當，依刑事訴訟法
    第159條之5第1項規定，均有證據能力。另本判決所引用之
    非供述證據，與本案待證事實均具有證據關聯性，且無證據
    證明係公務員違背法定程序所取得，依刑事訴訟法第158條
    之4規定之反面解釋，亦均有證據能力。
二、本案經本院第二審合議庭審理結果，認第一審簡易判決之認
    事、用法及量刑均無違法或不當，應予維持，除證據部分補
    充「被告翁侑利於本院第二審準備程序及審理時之自白」外
    ，其餘均引用第一審簡易判決書記載之事實、證據及理由（
    如附件）。
三、被告上訴意旨略以：被告患有持續性憂鬱症、身心性失眠症
    已有一段時日，自民國109年8月6日起持續治療至今，本案
    係因憂鬱症發作、情緒低落而起，犯罪動機尚有可審酌之處
    ；又被告已與被害人陳慶隆和解，被害人於偵查中亦表示：
    「恐嚇、毀損都已經撤告，被告今天也過來，我跟被告一起
    開庭不會害怕」等語（偵卷第26頁），足見被告本案犯罪對
    於法益之侵害甚微；而被告國中畢業，智識程度與社會經驗
    有所不足，係一時糊塗而誤觸法網，犯後亦已坦承犯行，深
    感悔意，現亦已滴酒不沾，足證被告經本案之後，確已改過
    向善而無再犯之可能，因被告經濟情況不佳，原審判處被告
    拘役50日，實屬過重，請求從輕量刑，並給予被告緩刑之機
    會等語，並提出明如身心診所111年8月3日診斷證明書、奇
    美醫療財團法人柳營奇美醫院109年7月3日診斷證明書、童
    綜合醫療社團法人童綜合醫院111年2月11日一般診斷書、清
    寒證明書各1份作為佐證（簡上卷第13至19頁）。
四、本院之判斷：
　㈠關於刑之量定，為求個案裁判之妥當性，法律賦予法院裁量
    之權，量刑輕重，屬為裁判之法院得依職權自由裁量之事項
    。在同一犯罪事實與情節，如別無其他加重或減輕之原因，
    且下級審法院量定之刑，已斟酌刑法第57條各款所列情狀，
    在法定刑度內酌量科刑，亦無過重或失輕之不當情形，則上
    級審法院對下級審法院之職權行使，原則上應予尊重（最高
    法院85年度台上字第2446號判決意旨參照）。
　㈡經查，原審以被告係犯刑法第305條之恐嚇危害安全罪，事證
    明確，並審酌被告為被害人陳慶隆之姊夫，卻於酒後與鄰居
    發生糾紛，欲持菜刀上前理論遭其配偶阻止並發生爭吵後，
    見其配偶離開現場，一時情緒失控，持菜刀毀損被害人房內
    物品、出言恐嚇被害人，致被害人心生畏懼，所為實有不該
    ，惟念被告犯後坦承犯行，態度尚可，並經被害人於偵查中
    表示：恐嚇、毀損都已經撤告，今天跟被告一起開庭不會害
    怕等語（見偵卷第26頁），兼衡被告為國中畢業、家庭經濟
    狀況為小康（見警卷第3頁被告警詢筆錄「受詢問人欄」之
    記載）等一切情狀，量處被告拘役50日，及諭知如易科罰金
    ，以新臺幣1,000元折算1日之標準，顯見原審就被告犯罪動
    機、所受之刺激、犯罪手段、與被害人之關係、所生危害、
    被告犯罪後態度、智識程度、家庭經濟生活狀況及被害人之
    意見等情狀詳為審酌並敘明理由，已具體斟酌刑法第57條所
    列情形而為量刑，所處刑度並未逾越法律所規定之範圍，亦
    無偏執一端而有失輕重之情事，依前開說明，原審認事、用
    法及所量定之刑度難認有何違法失當之處，自應予維持。本
    件被告上訴指摘原審量刑過重，為無理由，應予駁回。
五、末查，被告前因故意犯罪受有期徒刑以上刑之宣告，執行完
    畢或赦免後，5年以內未曾因故意犯罪受有期徒刑以上刑之
    宣告，有臺灣高等法院被告前案紀錄表1份附卷可查，本院
    審酌被告因一時失慮致罹刑章，犯後已坦承犯行，深具悔意
    ，並得被害人之宥恕，有被害人於原審提出之刑事撤回告訴
    狀1份在卷可佐（簡字卷第43頁），堪信被告經此科刑教訓
    後，當知警惕而無再犯之虞，本院因認原判決所宣告之刑，
    以暫不執行為適當，爰依刑法第74條第1項第2款規定，宣告
    緩刑2年，並依家庭暴力防治法第38條第1項規定，諭知被告
    於緩刑期內付保護管束。又考量被告本案犯罪情節及其與被
    害人相處之情形，爰併依家庭暴力防治法第38條第2項第1款
    規定，諭知被告於付保護管束期間內，禁止對被害人實施家
    庭暴力。被告如違反上開保護管束事項情節重大，或有其他
    符合法定撤銷緩刑之原因，均可能由檢察官聲請撤銷本件緩
    刑之宣告，而生須執行上開宣告刑之後果，附此敘明。
據上論斷，應依刑事訴訟法第455條之1第1項、第3項、第373條
、第368條，判決如主文。
本案經檢察官廖羽羚聲請以簡易判決處刑，檢察官黃信勇到庭執
行職務。
中　　華　　民　　國　　111 　年　　11　　月　　9 　　日
                  刑事第十三庭  審判長法　官  莊政達
                                      法　官  李音儀
                                      法　官  吳彥慧
以上正本證明與原本無異。
不得上訴。
　　　　　　　　　　　　　　　　　　　書記官  張儷瓊
中　　華　　民　　國　　111 　年　　11　　月　　10　　日